# 请教：吸收合并孙公司，子公司如何做会计处理

提问人：wx_5dafba16cb19 时间：2019-11-09 06:30:18
A 持有 100%B 的股权，B 持有 C100% 股权，C为盈利企业，A 账面未弥补亏损金额较大。如果为了达到特殊性税务处理的目的，C 的利润并入 A计算所得税，由 A 吸收合并 C。那么 B 如何做会计处理，如果支付对价，则不满足特殊性税务处理中同一控制下不支付对价的要求；如果不支付对价，B 的贷方长期股权投资，借方可以记什么，记其他应收款怕不符合税法要求，记资本公积是否合适？

回答人：chenyiwei
相当于B 将对C 的股权无偿划转给A。B按照划出长期股权投资的账面价值（个别报表层面）或者 C 的净资产价值（合并报表层面），依次冲减资本公积、盈余公积、未分配利润。